【裁判字號】    99,審易,773
【裁判日期】    990716
【裁判案由】    竊盜等
【裁判全文】
臺灣桃園地方法院刑事判決             99年度審易字第773號
公  訴  人  臺灣桃園地方法院檢察署檢察官
被      告  丙○○
上列被告因竊盜等案件，經檢察官提起公訴（99年度偵字第7866
號、第8040號、第8096號、第8410號及第9971號），被告於準備
程序進行中，就被訴事實為有罪之陳述，經本院告知簡式審判程
序意旨，並聽取當事人之意見後，本院裁定依簡式審判程序審理
，判決如下：
    主  文
丙○○犯如附表所示之罪，均累犯，各處如附表主文欄所示之刑
。應執行有期徒刑貳年陸月。
    事  實
一、丙○○前於民國90年間因施用毒品案件，經本院以91年度訴
    字第716 號判決分別判處有期徒刑7 月、3 月，應執行有期
    徒刑8 月確定；復於同年間因贓物案件，經本院以91年度壢
    簡字第269 號判決判處拘役30日確定；(一)又於92年間因偽造
    貨幣案件，經本院以以92年度訴字第894 號判決判處有期徒
    刑3 年2 月確定；(二)繼於同年間因施用毒品案件，經本院以
    92年度訴字第1687號判決判處有期徒刑7 月確定，前揭編號
    (一)、(二)案件共二罪，並經本院以93年度聲字第2183號裁定應
    執行有期徒刑3 年8 月確定，並與前開應執行有期徒刑8 月
    、拘役30日接續執行，於95年6 月14日縮短刑期假釋出監併
    付保護管束，嗣經撤銷假釋，尚餘殘刑有期徒刑1 年7 月又
    9 日。(三)另於95年間因竊盜、施用毒品及竊盜等案件，經本
    院分別以96年度壢簡字第268 號、96年度訴字第148 號及96
    年度壢簡字第1008號判決各判處有期徒刑5 月、8 月及5 月
    確定；(四)復於96年間因竊盜案件，經本院以96年度簡字第11
    1 號號判決判處有期徒刑5 月，減為2 月又15日確定；(五)又
    於同年間因施用毒品案件，經本院以96年度審訴字第186 號
    判決判處有期徒刑9 月，減為有期徒刑4 月又15日確定。上
    開編號(二)案件，經本院以96年度聲減字第9882號裁定減為有
    期徒刑3 月又15日確定，並與編號(一)案件不得減刑經判處有
    期徒刑3 年2 月之罪定應執行有期徒刑3 年5 月確定，上開
    殘刑有期徒刑1 年7 月又9 日，因減刑更為有期徒刑1 年4
    月又9 日；編號(三)案件共三罪，亦經本院以前開同裁定各減
    其宣告刑二分之一，並與編號(四)、(五)案件共五罪定應執行有
    期徒刑1 年4 月確定，與前揭殘刑有期徒刑1 年4 月又9 日
    接續執行，甫於98年8 月17日縮短刑期假釋出監併付保護管
    束，迄於98年10月25日縮刑期滿，假釋未經撤銷，其未執行
    之刑以已執行完畢論。詎其猶不知悔改，意圖為自己不法所
    有，分別基於竊盜等各別之犯意，先後於附表所示之犯罪時
    間、地點，以附表所示之犯罪方式，竊取如附表被害人欄所
    示甲○○等人之財物，嗣分別為警以附表查獲方式欄所示之
    方式查獲。
二、案經丁○○、戊○○告訴及桃園縣政府警察局桃園分局、中
    壢分局報告臺灣桃園地方法院檢察署檢察官偵查起訴。
    理   由
一、本案被告丙○○所犯均為死刑、無期徒刑或最輕本刑為3 年
    以上有期徒刑以外之罪，亦均非高等法院管轄第一審之案件
    ，其於本院準備程序中就前揭被訴事實為有罪之陳述，經本
    院告知簡式審判程序之旨，並聽取當事人之意見後，本院依
    刑事訴訟法第273 條之1 第1 項規定，裁定進行簡式審判程
    序，合先敘明。
二、上揭犯罪事實，業據被告丙○○於警詢、檢察官訊問及本院
    審理時均坦承不諱，並經如附表證據欄所示被害人甲○○等
    人分別於警詢時、檢察官訊問時供述無訛，復有如附表證據
    欄所示桃園縣政府警察局桃園分局刑案現場勘察報告等書證
    在卷可稽，足認被告之任意性自白與事實相符，而堪採信。
    本件事證明確，被告犯行堪以認定，應依法論科。
三、論罪科刑：
  (一)按所謂「其他安全設備」，指門扇牆垣以外，依通常觀念足
    認防盜之一切設備而言，如門鎖、窗戶等，最高法院25年上
    字第4168號判例、45年臺上字第1443號及55年臺上字第547
    號判例意旨可資參照。經查：附表編號一被害人甲○○住處
    之鐵窗具有防盜之作用，但與牆垣係用土磚作成之性質不同
    ，自應認為係門扇牆垣以外之「安全設備」；是核被告丙○○附表編號一所為，係犯刑法第321 條第1 項第2 款之踰越
    安全設備竊盜罪。
  (二)附表編號二所為，係犯刑法第321 條第1 項第1 款之於夜間
    侵入住宅竊盜罪。
  (三)附表編號三所為，係犯刑法第321 條第1 項第1 款於夜間侵
    入住宅竊盜罪；次按「刑法第321 條第1 項第2 款所謂毀越
    門扇，係指毀損或超越及踰越門扇而言，與撬開門鎖啟門入
    室者不同，上訴人既係與其他二人撬開門鎖侵入無人居住之
    教室行竊，並無毀損或超越及踰越門扇之情形，應僅論以結
    夥三人以上竊盜罪，原判決併予援引踰越門扇論擬，自屬違
    誤」，最高法院69年度台上字第2415號判決意旨可資參照。
    經查，被告此部分所犯係以衣架從門縫勾開門鎖，開門入室
    行竊，參酌前揭最高法院判決意旨，此部分被告所為，顯與
    踰越門扇竊盜之情形有間，是公訴人認被告此部分行為，係
    涉犯刑法第321 條第1 項第2 款之罪，尚有未洽，惟此部分
    僅係加重條件認定有異，故無變更起訴法條之必要，附此敘
    明。
  (四)編號四所為，係犯刑法第321 條第1 項第2 款之踰越安全設
    備竊盜罪。
  (五)編號五所為，係犯刑法第321 條條第2 項、第1 項第2 款之
    踰越安全設備竊盜未遂罪。經查：被告係以踰越氣窗方式，
    侵入被害人戊○○住處竊盜，復參照上開(一)最高法院25年上
    字第4168號等判例意旨，被害人住處之氣窗應屬安全設備，
    公訴人認被告涉犯同法第320 條第3 項、第1 項竊盜未遂罪
    ，亦有未恰，惟起訴基本事實同一，復經本院於99年6 月22
    日審判期日中告知被告罪名變更，並給予被告辯明犯罪之機
    會，以利其行使防禦權後，爰依法變更起訴法條，附此指明
    ；至被告既係以踰越安全設備方式入室行竊得手，本足認係
    基於行竊之單一犯罪目的所為，侵入行為應屬竊盜犯行之階
    段歷程，被告踰越行為，本已有侵入住宅之性質在內，而應
    認已結合於所犯加重竊盜罪質中，即不須另論以同法第306
    條第1 項之無故侵入住宅罪，公訴人認被告亦涉犯前揭之罪
    ，容有誤會，併此敘明。
  (六)被告所犯上開五罪間，犯意各別，行為互殊，應予分論併罰
    。被告有事實欄一所載之犯罪科刑及執行完畢紀錄，此有卷
    附之臺灣高等法院被告前案紀錄表在存卷足憑，其於5 年內
    先後5 次故意再犯本案如附表所示有期徒刑以上之加重竊盜
    罪，均構成累犯，皆應依刑法第47條第1 項規定加重其刑。
    另被告附表編號二犯行，係於98年2 月21日為警調查詢問時
    ，主動向員警自首，此有警詢筆錄附卷可稽，合與自首要件
    ，爰依刑法第62條前段規定減輕其刑；又附表編號五犯行，
    被告已著手於竊盜犯行之實施，適為被害人戊○○當場察覺
    致未能得逞，犯罪尚屬未遂，爰依同法第25條第2 項之規定
    ，按既遂犯之刑減輕之，以上其刑有加重及減輕事由部分，
    各應依刑法第71條第1 項之規定，先加後減之。
  (七)爰審酌被告不思循正當途徑賺取錢財，卻迭起意竊取財物，
    其犯行甚值非難，兼衡其犯罪動機、目的、手段、所竊取財
    物之價值、犯後均坦承犯行及犯後態度良好等一切情狀，分
    別量處如主文所示之刑，並定其應執行之刑。
據上論斷，應依刑事訴訟法第273 條之1 第1 項、第299 條第1
項前段、第300 條，刑法第321 條第1 項第1 款、第2 款、第2
項、第47條第1 項、第25條第2 項、第62條前段、第51條第5 款
，判決如主文。
本案經檢察官潘怡華到庭執行職務。
中    華    民    國    99    年    7    月     16    日
                        刑事庭  法  官  劉為丕
以上正本證明與原本無異。
如不服本判決應於收受判決後10日內向本院提出上訴書狀，並應
敘述具體理由。其未敘述上訴理由者，應於上訴期間屆滿後20日
內向本院補提理由書( 均須按他造當事人之人數附繕本) 「切勿
逕送上級法院」。
                                書記官  陳淑瓊
中    華    民    國    99    年    7     月    21    日
附錄本案論罪科刑依據之法條：
中華民國刑法第321條
犯竊盜罪而有左列情形之一者，處6 月以上、5 年以下有期徒刑
：
一、於夜間侵入住宅或有人居住之建築物、船艦或隱匿其內而
    犯之者。
二、毀越門扇、牆垣或其他安全設備而犯之者。
三、攜帶兇器而犯之者。
四、結夥三人以上而犯之者。
五、乘火災、水災或其他災害之際而犯之者。
六、在車站或埠頭而犯之者。
前項之未遂犯罰之。
附表：
┌─┬─────────────────┬────┬───┬──────────┬──────┐
│編│犯罪時間、地點，犯罪方式及所得財物│查獲方式│被害人│證              據  │主        文│
│號│                                  │        │      │                    │            │
├─┼─────────────────┼────┼───┼──────────┼──────┤
│一│於民國98年12月24日上午某時，在桃園│經警在林│甲○○│1.被害人甲○○於警詢│丙○○踰越安│
│  │縣桃園市○○路54之1 號旁老舊公寓頂│宛淑住處│      │  時之供述。        │全設備竊盜，│
│  │樓，徒手打開甲○○位於桃園縣桃園市│採集指紋│      │2.桃園縣政府警察局桃│累犯，處有期│
│  │建國路54之1 號5 樓住處陽台上未上鎖│，經送驗│      │  園分局刑案現場勘察│徒刑捌月。  │
│  │之逃生鐵窗，踰越鐵窗後進入甲○○住│比對而循│      │  報告。            │            │
│  │處，竊取黃金戒指1 只及撲滿2 個【內│線查獲。│      │3.刑案現場照片30張。│            │
│  │約有新臺幣（下同）2,000 元】得手後│        │      │4.刑案現場圖1張。   │            │
│  │離開，並於將黃金戒指以3,500 元之對│        │      │5.內政部警政署刑事警│            │
│  │價出售予真實姓名年籍均不詳綽號「阿│        │      │  察局99年2 月5 日刑│            │
│  │成」之成年男子。                  │        │      │  紋字第0990015386號│            │
│  │                                  │        │      │  鑑定書。          │            │
├─┼─────────────────┼────┼───┼──────────┼──────┤
│二│於99年1 月28日晚間6 時許（當日日沒│嗣丙○○│己○○│1.被害人己○○警詢時│丙○○於夜間│
│  │時間17時37分）為，在己○○桃園市秀│於左列竊│      │  之供述。          │侵入住宅竊盜│
│  │山路86巷13之3 號5 樓住處，利用其大│盜犯行尚│      │2.贓物領據1 紙。    │，累犯，處有│
│  │門未鎖且無人在家之際，侵入己○○住│未被有偵│      │3.刑案現場照片5張。 │期徒刑柒月。│
│  │處竊取柬埔寨幣18,900元（業據己○○│查犯罪職│      │4.日出日沒時刻表1 紙│            │
│  │領回）。                          │權之公務│      │  。                │            │
│  │                                  │員發覺前│      │                    │            │
│  │                                  │，於99年│      │                    │            │
│  │                                  │2月21 日│      │                    │            │
│  │                                  │下午1 時│      │                    │            │
│  │                                  │50分至2 │      │                    │            │
│  │                                  │時20分許│      │                    │            │
│  │                                  │，於警詢│      │                    │            │
│  │                                  │時，主動│      │                    │            │
│  │                                  │向桃園縣│      │                    │            │
│  │                                  │政府警察│      │                    │            │
│  │                                  │局桃園分│      │                    │            │
│  │                                  │局警員自│      │                    │            │
│  │                                  │首，並接│      │                    │            │
│  │                                  │受裁判。│      │                    │            │
├─┼─────────────────┼────┼───┼──────────┼──────┤
│三│於99年2 月7 日晚間7 時許，在乙○○│於99年2 │乙○○│1.被害人乙○○於警詢│丙○○於夜間│
│  │位於桃園縣桃園市○○路161 號3 樓住│月13日在│      │  時之供述。        │侵入住宅竊盜│
│  │處，利用衣架從門縫勾開門鎖後，侵入│桃園縣桃│      │2.桃園縣政府警察局桃│，累犯，處有│
│  │乙○○住處，竊取玉戒指及銅製品一批│園市國際│      │  園分局中路派出所受│期徒刑捌月。│
│  │，得手後因無法變賣，而將上開物品手│路一段與│      │  理刑事案件報案三聯│            │
│  │丟棄在桃園縣桃園市○○路○段716 號│中山路路│      │  單。              │            │
│  │旁池塘內。                        │口為警盤│      │3.刑案現場照片29張。│            │
│  │                                  │檢查獲。│      │                    │            │
├─┼─────────────────┼────┼───┼──────────┼──────┤
│四│於99年3 月10日下午5 時20分許，在湯│嗣於99年│丁○○│1.告訴人丁○○於警詢│丙○○踰越安│
│  │竣宇位於桃園縣中壢市○○路79巷30弄│3 月10日│      │  時之供述。        │全設備竊盜，│
│  │11衖6 號頂樓加蓋之鐵皮屋住處前，徒│下午5 時│      │2.贓物認領保管單1 紙│累犯，處有期│
│  │手打開其窗戶而踰越侵入丁○○住處，│30分許，│      │  。                │徒刑捌月。  │
│  │竊取金門高樑酒、GOLF CLUB 洋酒、勞│得手後欲│      │3.刑案現場照片3張。 │            │
│  │力士莊園葡萄酒、中國種子酒、法製葡│離開時，│      │                    │            │
│  │萄酒、SMIR NOFF 牌伏特加酒、約翰走│當場為警│      │                    │            │
│  │路威士忌各1 瓶，VEVI牌手錶1 只與煙│查獲。  │      │                    │            │
│  │斗1 組（業據丁○○領回）得手。    │        │      │                    │            │
│  │                                  │        │      │                    │            │
├─┼─────────────────┼────┼───┼──────────┼──────┤
│五│於99年3 月25日下午3 時30分許，徒手│經戊○○│戊○○│1.被害人戊○○於警詢│丙○○踰越安│
│  │開啟戊○○位於桃園縣桃園市○○路  │報警而查│      │  、檢察官訊問時之供│全設備竊盜，│
│  │149 之4 號住處頂樓氣窗後，踰越氣窗│獲。    │      │  述。              │未遂，累犯，│
│  │窗後進入戊○○住處，著手翻動櫃子搜│        │      │2.刑案現場照片10張。│處有期徒刑陸│
│  │尋財物時，為戊○○所察覺，致未得手│        │      │                    │月。        │
│  │。                                │        │      │                    │            │
└─┴─────────────────┴────┴───┴──────────┴──────┘

司法院資訊處製作；財團法人民間司法改革基金會備份。
